【裁判字號】    99,台抗,893
【裁判日期】    991104
【裁判案由】    違反槍砲彈藥刀械管制條例聲明異議
【裁判全文】
最高法院刑事裁定              九十九年度台抗字第八九三號
再 抗告 人  甲○○
上列再抗告人因違反槍砲彈藥刀械管制條例聲明異議案件，不服
台灣高等法院高雄分院中華民國九十九年九月二日駁回抗告之裁
定（九十九年度抗字第二一四號），提起再抗告，本院裁定如下
：
    主  文
再抗告駁回。
    理  由
本件再抗告人甲○○以：其因違反槍砲彈藥刀械管制條例案件，
經原審法院八十七年度上更(一)字第八五號刑事判決判處有期徒刑
十一年，褫奪公權八年，於刑之執行完畢或赦免後，令入勞動場
所強制工作五年確定；另因非法持有槍枝、子彈，經第一審法院
以八十七年度感更字第二六號裁定交付感訓處分，嗣經原審法院
以八十九年度感抗字第四五號裁定駁回其抗告確定。惟台灣高等
法院檢察署檢察官於指揮執行時，未依廢止前檢肅流氓條例第二
十一條第一項規定，將其執行感訓處分期間折抵有期徒刑，並駁
回其折抵刑期之聲請，其執行指揮不當；又台灣高雄地方法院檢
察署亦函覆再抗告人謂：「台端於台北地檢署八十五年偵字第一
七七九二號槍砲案件併入本署八十五年偵字第二九０九五號等案
，經高雄高分院八十七年上更(一)字第八五號判處有期徒刑十一年
確定……」等語，可證再抗告人被裁定感訓處分之槍砲彈藥刀械
管制條例案件已併入上開確定判決，應屬同一案件，自有檢肅流
氓條例第二十一條第一項規定適用，爰依法聲明異議云云。惟查
，再抗告人先後於民國七十四年三月間、八十四年五月間因非法
持有槍、彈，涉有流氓非行，經原審法院以八十七年度感更字第
二六號裁定交付感訓處分後，另分別由台灣台北地方法院檢察署
、台灣高雄地方法院檢察署偵辦（八十五年度偵字第一七七九二
號、八十五年度偵字第二九０九五號），嗣經台灣高雄地方法院
檢察署將該案移送原審法院，請求與八十七年度上更(一)字第八五
號案件合併審理，然因原審法院認定該部分與原起訴犯罪事實無
裁判上一罪關係，乃退回台灣高雄地方法院檢察署續行偵辦（嗣
經同署以九十三年度偵字第一四六二四號為不起訴處分），是上
開感訓處分事實雖經檢察官請求與原審法院八十七年度上更(一)字
第八五號併案審理，惟原審法院並未就該事實審判，則該執行感
訓處分之期間自不得與原審法院八十七年度上更(一)字第八五號所
處有期徒刑相折抵；至於台灣高雄地方法院檢察署九十九年四月
二十日雄檢惠峽九六執更一一六七字第五０五六七號函所載「台
灣台北地方法院檢察署八十五年度偵字第一七七九二號併入本署
八十五年度偵字第二九０九五號等案，經高雄高分院八十七年上
更(一)字第八五號判處有期徒刑十一年確定，褫奪公權八年，刑後
強制工作五年」等語，顯與上開判決內容不符，應屬誤會。原裁
定因認第一審法院裁定駁回再抗告人異議之聲明，為無不合，予
以維持，駁回再抗告人在第二審之抗告，經核於法洵無違誤。矧
再抗告人曾以同一理由聲明異議，經第一審法院以檢察官之執行
指揮並無不當，裁定駁回其聲明異議（九十八年度聲字第一八八
號），並經原審法院、本院認其抗告、再抗告無理由而分別駁回
在案（九十八年度抗字第三七四號、九十九年度台抗字第一三九
號），今再抗告人復以同一事由聲明異議，亦有未合。再抗告意
旨，仍執前詞，任意指摘原裁定不當，為無理由，應予駁回。
據上論結，應依刑事訴訟法第四百十二條，裁定如主文。
中    華    民    國  九十九  年   十一   月    四    日
                      最高法院刑事第十庭
                          審判長法官  花  滿  堂  
                                法官  黃  正  興  
                                法官  陳  東  誥  
                                法官  洪  昌  宏  
                                法官  魏  新  和  
本件正本證明與原本無異
                                      書  記  官  
中    華    民    國  九十九  年   十一   月    八    日
                                                      K

司法院資訊處製作；財團法人民間司法改革基金會備份。
